臺灣高等法院臺南分院刑事裁定　　　　 96年度交抗字第185號
抗　告　人　甲○○
上列抗告人因聲明異議案件，不服臺灣臺南地方法院中華民國96
年9月14日裁定（96年度交聲字第586號）提起抗告，本院裁定如
下：
    主  文
抗告駁回。
    理  由
一、本件抗告意旨略以：抗告人經警舉發違規當時，係因肚痛內
    急，故停車於東山路巷道內樹下「方便」。而警車隨後駛至
    ，其未開警示燈、鳴笛示意抗告人停車受檢，即要求抗告人
    進行酒測，雖經抗告人要求如廁後再進行酒測，但警員置之
    不理，抗告人因脊椎受傷，於成大醫院開刀後，造成抗告人
    下肢無力，大、小便失禁，及因緊張大、小解無法像常人順
    利，當時因有六名警員監視，以致抗告人無法順利大解，因
    而無法在時間內接受酒測，並非故意不接受酒測。抗告人有
    身心障礙手冊可證等語。
二、按汽車駕駛人拒絕接受酒精濃度測試之檢定者，處六萬元罰
    鍰，並當場移置保管該汽車及吊銷該駕駛執照，三年內不得
　　考領駕駛執照，道路交通管理處罰條例第三十五條第四項前
    段、第六十七條第二項分別定有明文。
三、經查：抗告人九十六年五月十四日二十三時三十五分許，駕
    駛其所有之車牌號碼Ｓ五－五八三三號自小客車，行經台南
    縣新營市○○路○路平交道前，經警攔查後拒絕接受酒精濃
    度測試檢定（於二十三時三十五分攔檢，經於二十三時四十
    五分、二十三時五十五分、零時十分三次告知）之違規事實
    ，有卷附台南縣警察局新營分局南縣警交字第M00000000號
    舉發違反道路交通管理事件通知單可證。另原法院於九十六
    年九月四日勘驗本件員警取締之錄影光碟結果：錄影過程全
    程為四十四分四十二秒。警員分別於當日二十三時四十五分
    、二十三時五十五分及零時十分，共三次請抗告人配合進行
    酒測，惟至採證光碟全程播放完畢抗告人均未接受酒測等情
    ，且抗告人一再表示：「我在這裏大便，我為什麼要讓你測
    。」，「你叫東森的來，我才要讓你測。」，「拒測，拒測
    你就抓啊！」，「你拍我的車，…，我在這裏上所，你就
    一直拍，沒關係，都給你拍，若有辦法，你就將我公諸於世
    。」等挑釁公權利之言詞，有台南縣警察局新營分局九十六
    年八月一日南縣營警五字第０九六００一二一四一號函附上
    開取締光碟一份及原法院勘驗筆錄在原審卷第十五頁可憑，
    抗告人領有殘障手冊係肢障而非身心障礙，不影響其接受酒
    測之能力，有殘障手冊可憑，從而，抗告人酒後駕車拒絕員
    警測試其酒精濃度之違規行為甚為明確。
四、綜上，抗告人前述違規事實，既可認定，則原處分機關據此
    引用道路交通管理處罰條例第三十五條第四項前段、第六十
    七條第二項規定，裁處抗告人六萬元，並吊銷駕駛執照三年
    內禁考，於法尚無違誤，原法院駁回抗告人之異議，核無不
    合，抗告應予駁回。
五、據上論結，應依刑事訴訟法第412條，裁定如主文。
中　　華　　民　　國　　96　　年　　11　　月　　12　　日
                  刑事第五庭    審判長法　官  楊明章
                                      法　官  顏基典
                                      法　官  楊子莊
以上正本證明與原本無異。
不得再抗告。
　　　　　　　　　　　　　　　　　　　書記官  王全龍
中　　華　　民　　國　　96　　年　　11　　月　　13　　日
